【裁判字號】    98,撤緩,36
【裁判日期】    980424
【裁判案由】    聲請撤銷緩刑
【裁判全文】
臺灣臺中地方法院刑事裁定              98年度撤緩字第36號
聲  請  人  臺灣臺中地方法院檢察署檢察官
受  刑  人  甲○○
上列受刑人因竊盜案件，經檢察官聲請撤銷緩刑（98年度執聲字
第569號），本院裁定如下：
    主    文
聲請駁回。
    理    由
一、聲請意旨略稱：受刑人甲○○因竊盜案件，前經本院於民國
    九十六年十二月十八日以九十五年度中簡字第三三一三號判
    處有期徒刑七月，緩刑二年，於九十七年一月十六日確定在
    案。惟受刑人於緩刑期內即九十七年六月三日復犯竊盜罪，
    經本院於九十七年七月二十二日以九十七年度中簡字第二三
    四一號判處拘役五十日，於九十七年八月十九日確定在案，
    經核受刑人於緩刑期間內再犯罪，而前後二罪均為竊盜罪，
    且時間相距甚近，認前案緩刑之宣告並無法達到改過遷善矯
    治之效。又受刑人於緩刑期前即九十三年十二月三十日起至
    九十四年一月七日止故意犯行使偽造私文書案件，經本院判
    處有期徒刑四月，減為有期徒刑二月，於九十七年九月十五
    日確定。顯然緩刑對其難收矯治之效，核受刑人所為，已合
    於刑法第七十五條之一第一項第一款、第二款及刑法施行法
    第六條之一所定得撤銷緩刑宣告之原因，爰依刑事訴訟法第
    四百七十六條之規定聲請撤銷上開緩刑宣告等語。
二、按受緩刑之宣告而於緩刑前或緩刑期內因故意犯他罪，在緩
    刑期內受得易科罰金之有期徒刑、拘役或罰金之宣告確定，
    足認原宣告之緩刑難收其預期效果，而有執行刑罰之必要者
    ，得撤銷其宣告，九十五年七月一日增訂施行之刑法第七十
    五條之一第一項第一款、第二款定有明文。其立法理由，係
    認為現行關於緩刑前或緩刑期間故意犯他罪，而在緩刑期內
    受得易科罰金之有期徒刑之宣告者，列為應撤銷緩刑之事由
    ，因認過於嚴苛，而排除第七十五條應撤銷緩刑之事由，移
    列至得撤銷緩刑事由，俾使法官依被告再犯情節，而裁量是
    否撤銷先前緩刑之宣告；其次，如有前開事由，但判決宣告
    拘役、罰金時，可見行為人仍未見悔悟，有列為得撤銷緩刑
    之事由，以資彈性適用，爰於第一項第一款、第二款增訂之
    。又本條採用裁量撤銷主義，賦與法院撤銷與否之權限，特
    於第一項規定實質要件為「足認原宣告之緩刑難收其預期效
    果，而有執行刑罰之必要」，供作審認之標準。亦即於上揭
    「得」撤銷緩刑之情形，法院應依職權本於合目的性之裁量
    ，妥適審酌受刑人所犯前後數罪間，關於法益侵害之性質、
    再犯之原因、違反法規範之情節是否重大、被告主觀犯意所
    顯現之惡性及其反社會性等情，是否已使前案原為促使惡性
    輕微之被告或偶發犯、初犯改過自新而宣告之緩刑，已難收
    其預期之效果，而確有執行刑罰之必要，此與刑法第七十五
    條第一項所定二款要件有一具備，即毋庸再行審酌其他情狀
    ，應逕予撤銷緩刑之情形不同。可知緩刑前或緩刑期內因故
    意犯他罪，而在緩刑期內受得易科罰金之有期徒刑、拘役或
    罰金之宣告確定者，原則上不得撤銷緩刑，僅於例外情形，
    足認原宣告之緩刑難收其預期效果，而有執行刑罰之必要者
    ，始得依增訂刑法第七十五條之一第一項第一款、第二款之
    規定，撤銷其緩刑之宣告。復按刑法第七十五條第二項規定
    ：「前項撤銷之聲請，於判決確定後六月以內為之。」，刑
    法第七十五條之一第二項規定：「前條第二項之規定，於前
    項第一款至第三款情形亦適用之」，是撤銷緩刑之聲請如已
    逾確定判決後六個月者，即非適法，應由法院駁回其聲請（
    最高法院九十七年度台非字第三一二號判決參照）。
三、經查：
（一）查受刑人甲○○因竊盜案件，經本院於九十六年十二月十
      八日以九十五年度中簡字第三三一三號判處有期徒刑七月
      ，緩刑二年，於九十七年一月十六日確定在案（下稱甲案
      ）。惟受刑人於緩刑期內即九十七年六月三日復犯竊盜罪
      ，經本院於九十七年七月二十二日以九十七年度中簡字第
      二三四一號判處拘役五十日，如易科罰金以新臺幣一千元
      折算一日，於九十七年八月十九日確定在案（下稱乙案）
      ，有上開二件判決書及臺灣高等法院被告前案紀錄表在卷
      可稽。是依前開規定，應於乙案判決確定後六個月內，即
      應於九十八年二月十九日前撤銷前案所為緩刑之宣告，方
      屬適法。而本件檢察官聲請撤銷緩刑宣告之時間為九十八
      年二月二十日，聲請書送達本院之時間為九十八年三月九
      日，均在九十八年二月十九日以後，顯已違反刑法第七十
      五條第二項及刑法第七十五條之一第二項之規定之期間，
      揆諸前揭說明，聲請人就此部分之聲請即非合法，自應予
      駁回。
（二）又聲請意旨所指受刑人甲○○另於緩刑期前即九十三年十
      二月三十日起至九十四年一月七日止故意犯行使偽造私文
      書案件，經本院判處有期徒刑四月，減為有期徒刑二月，
      如易科罰金以銀元三百元即新臺幣九百元折算一日，於九
      十七年九月十五日確定（下稱丙案），亦有前開判決書及
      臺灣高等法院被告前案紀錄表在卷可憑，固堪認定受刑人
      確有於緩刑前故意犯他罪，而在緩刑期內受得易科罰金之
      有期徒刑之宣告確定等情。惟聲請人聲請撤銷受刑人前案
      緩刑之宣告，並未說明受刑人有如何符合「原宣告之緩刑
      難收其預期效果，而有執行刑罰之必要」之具體情事，亦
      未提出上揭判決以外之其他證據佐參。另就甲、丙兩案之
      宣告刑以觀，甲案所處之刑，係有期徒刑七月，乃無法易
      科罰金之刑，而於緩刑前所涉之丙案，僅宣告有期徒刑四
      月，減為有期徒刑二月，屬得易科罰金之刑，兩案就所宣
      告之刑相較，相距復甚多，倘以受刑人於緩刑前所犯之輕
      罪，即將前宣告較重罪之前案撤銷其緩刑宣告，則受刑人
      無異因觸犯輕罪而遭撤銷重罪之緩刑宣告，兩者在比例原
      則之衡量上，有失妥適，故本院認受刑人所犯行使偽造私
      文書之案件，固有其可咎之處，但綜合審酌上情，因兩案
      間，不論就案件類型、犯罪型態、原因、侵害法益及社會
      危害程度、宣告刑輕重等諸多因素，均有顯著差異，且二
      案發生間問尚非密接，實難僅因其後之行使偽造私文書案
      件，即遽行推認前案所宣告之緩刑，有何難以收預期效果
      ，有執行刑罰必要之情形，本院審酌前開各情，尚難認受
      刑人原宣告之緩刑難收其預期效果，有執行刑罰之必要者
      ，而與刑法第七十五條之一第一項第一款之規定相符。是
      聲請人此部分之聲請於法亦有未合，應予駁回。
四、爰依刑事訴訟法第二百二十條，裁定如主文。
中    華    民    國    98    年    4     月    24    日
                  刑事第七庭    法  官  林慶郎
上正本證明與原本無異。
如不服本裁定，應於送達後5日內向本院提出抗告狀（須附繕本
）。
                                書記官  廖春玉
中    華    民    國    98    年    4     月    24    日


司法院資訊處製作；財團法人民間司法改革基金會備份。
